# 请教陈版：研发形成的中间品，又投入生产如何处理？

提问人：macgang 时间：2021-12-25 08:28:28
陈版你好，我单位研发过程形成一批不合格的产品，研发结束后，然后又把这些不合格的产品再次加工成合格的产品，这些不合格的产品如果出售，价格很便宜，但是我们会在研发结束后，再次进行加工，这些不合格的产品，需要冲减研发费用吗？如何处理？谢谢

回答人：chenyiwei
不合格的研发产品在投入再次加工时，按照其加工合格后的预计可变现净值（扣除预计的进一步加工成本）转入存货（原材料或半成品），同时冲减研发支出。